【裁判字號】    99,國抗,9
【裁判日期】    990823
【裁判案由】    國家賠償
【裁判全文】
臺灣高等法院民事裁定                   99年度國抗字第9號
抗  告  人  甲○○
上列抗告人因與相對人國防部間國家賠償事件，對於中華民國99
年5月28日本院所為裁定提起抗告，本院裁定如下：
    主      文
再抗告駁回。
再抗告訴訟費用由再抗告人負擔。
    理      由
一、按對於財產權訴訟之第二審判決，如因上訴所得受之利益，
    不逾新臺幣（下同）100萬元者， 不得上訴。前項所定數額
    ，司法院得因情勢需要，以命令減至50萬元， 或增至150萬
    元，民事訴訟法第466條第1項、第3項定有明文。 司法院以
    （91） 院台廳民一字第03075號函將民事訴訟法第466條第1
    項所定上訴第三審之利益額數， 提高為150萬元，並訂於民
    國（下同）91年2月8日起實施。又第486條第4項之再為抗告
    ，準用第3編第2章第三審程序之規定， 民事訴訟法第495條
    之1第2項定有明文。再者，不得上訴於第三審法院之事件，
    其第二審法院所為裁定，不得抗告，民事訴訟法第484條第1
    項前段定有明文。此所謂第二審法院之裁定，包括抗告法院
    裁定在內，故對於抗告法院之裁定再為抗告時，如為關於財
    產權之訴訟，其標的之金額或價額， 在第466條所定之上訴
    利益額數以下者，仍在不應准許之列（參最高法院73年度台
    抗字第270號裁定意旨）。
二、經查，再抗告人前於臺灣臺北地方法院 94年度國更(一)字第1
    號國家賠償事件中，以其祖父吳永芳於 42年7月16日作戰死
    亡，而相對人核定之撫卹金額偏低， 故依國家賠償法第2條
    第2項及第9條第1項規定請求相對人 （嗣並追加國防部後備
    司令部為被告）國家賠償，聲明求為判決相對人賠償撫卹金
    1,390,125元及慰撫金15萬元，案經本院 95年度上國字第12
    號判決及最高法院96年度台上字第1189號裁定駁回上訴確定
    等情，有各該判決可稽。本件再抗告人復起訴主張其祖父吳
    永芳作戰死亡，相對人核定之撫卹金僅為13,427元，依國家
    賠償法第2條第2項及第9條第1項請求相對人給付撫卹金云云
    ，與前開案件屬同一事件，經本院予以駁回。再抗告人另主
    張依據戰士授田憑據處理條例第3條， 暨施行細則第8條第1
    項第1款規定相對人應予賠償部分， 則經本院將此部分予以
    廢棄，發回原法院依法辦理。故再抗告人就本院駁回部分不
    服，提起再抗告， 其抗告利益為撫卹金金額即1,390,125元
    ， 尚未逾民事訴訟法第466條所定得上訴於第三審法院之利
    益額數150萬元，核諸上開規定，再抗告人對於本院99年5月
    28日所為裁定，不得提起再抗告。再抗告人提起本件再抗告
    ，於法不合，應予駁回。
三、據上論結，本件再抗告為不合法，爰裁定如主文。
中    華    民    國    99    年    8     月    23    日
                  民事第十七庭
                      審判長法  官  藍文祥
                            法  官  吳燁山
                            法  官  陳麗芬
正本係照原本作成。
不得抗告。
中    華    民    國    99    年    8     月    24    日
                            書記官  張永中

司法院資訊處製作；財團法人民間司法改革基金會備份。
